【裁判字號】    97,易,2197
【裁判日期】    970609
【裁判案由】    加重竊盜
【裁判全文】
臺灣臺中地方法院刑事判決              97年度易字第2197號
公  訴  人  臺灣臺中地方法院檢察署檢察官
被      告  甲○○
上列被告因加重竊盜案件，經檢察官提起公訴（97年度偵字第11
384號），本院判決如下：
    主    文
甲○○攜帶兇器踰越牆垣竊盜，累犯，處有期徒刑捌月，扣案之
柴刀壹支沒收。
    犯罪事實
一、甲○○前於民國九十六年間，因竊盜案件，經本院判處有期
    徒刑四月確定，甫於九十七年三月二十日執行完畢。詎猶不
    知悔改，復於九十七年五月十日下午三時許，駕騎車牌號碼
    BL 三—八八三號淺藍色重型機車，自其位於臺中縣后里鄉
    ○里村○○路三之二號住處出發，欲至外地採集草藥，於同
    日下午三時二十分許，行經臺中縣后里鄉○○村○○路八六
    四號月眉觀光糖廠前，見該糖廠內似有刺五加草藥，竟意圖
    為自己不法之所有，攜帶其所有客觀上對人之生命身體具有
    危險性之兇器柴刀一把，自月眉觀光糖廠旁之舊側門踰越牆
    垣（甲○○先將柴刀自牆垣縫隙投入糖廠內，再行踰越牆垣
    而攜帶柴刀），入內欲竊取刺五加草藥，惟入內後，因未見
    有刺五加草藥，復在糖廠內之水溝發現有該糖廠所有之鐵材
    一批（重約九十九公斤），竟變更竊盜之犯意為竊取鐵條，
    並旋以手將該鐵材分三次，搬至圍牆外，以此方式行竊該批
    鐵材。嗣於同日下午四時四十五分許，為巡邏員警當場發現
    甲○○在搬運該鐵材，因而查獲，並扣得甲○○所有供預備
    竊盜犯罪所用之柴刀一把及鐵材九十九公斤（業已發還月眉
    糖廠經理乙○○）
二、案經臺中縣警察局大甲分局報告臺灣臺中地方法院檢察署檢
    察官偵查起訴。
    理    由
一、按現行刑事訴訟法為保障被告之反對詰問權，排除具有虛偽
    危險性之傳聞證據，以求實體真實之發見，於該法第一百五
    十九條第一項明定被告以外之人於審判外之言詞或書面陳述
    ，除法律有規定者外，不得作為證據。又被告以外之人於審
    判外之陳述，雖不符前四條之規定（即刑事訴訟法第一百五
    十九條之一至同條之四），而經當事人於審判程序同意作為
    證據，法院審酌該言詞陳述或書面陳述作成時之情況，認為
    適當者，亦得為證據；當事人、代理人或辯護人於法院調查
    證據時，知有第一百五十九條第一項不得為證據之情形，而
    未於言詞辯論終結前聲明異議者，視為有前項之同意，刑事
    訴訟法第一百五十九條之五定有明文。本件檢察官、被告並
    未就卷內證據資料之證據能力有所爭執，且迄於言詞辯論終
    結前，均未主張有刑事訴訟法第一百五十九條第一項不得為
    證據之情形，是應認已同意卷內證據均得作為證據，且經本
    院審酌後，認無不適當之情形，應認本案調查之卷內證據均
    有證據能力，合先敘明。
二、上開犯罪事實，業據被告甲○○於偵查中及本院審理時均坦
    承不諱，核與證人即被害人月眉糖廠經理乙○○於警詢中證
    述情節相符，並有贓物認領保管單一紙、照片四張附卷可稽
    ，且有被告所有之柴刀一支扣案可資佐證，足見被告自白與
    事實相符，應堪採信。本件事證明確，被告上開犯行，堪以
    認定。
三、按刑法第三百二十一條第一項第三款之攜帶兇器竊盜罪，係
    以行為人攜帶兇器竊盜為其加重條件，此所謂兇器，其種類
    並無限制，凡客觀上足對人之生命、身體、安全構成威脅，
    具有危險性之兇器均屬之，且祇須行竊時攜帶此種具有危險
    性之兇器為已足，並不以攜帶之初有行兇之意圖為必要（最
    高法院七十九年度臺上字第五二五三號判例要旨可供參照）
    。查被告為上開竊盜犯行時所持之柴刀一支，刀刃係金屬材
    質，且刃鋒銳利，於客觀上足以對人之身體、生命、安全構
    成威脅，自堪認為兇器無疑。故核被告所為，係犯刑法第三
    百二十一條第一項第二款、第三款之攜帶兇器踰越牆垣竊盜
    罪。又按倘某項犯罪，係由行為人以單一行為接續進行，縱
    令在犯罪完畢以前，其各個舉動已與該罪之構成要件相符，
    但在行為人主觀上，各個舉動不過為其犯罪行為之一部分，
    在刑法評價上，亦以視為數個舉動之接續施行，合為包括之
    一行為予以評價，較為合理，則屬接續犯，為包括的一罪（
    最高法院九十六年度臺上字第二三七九號判決參照）。查被
    告本次加重竊盜犯行，係利用同一機會，在同一時段就同一
    犯罪構成事實，本於單一犯意接續進行，以實現一犯罪構成
    要件之單一行為，為接續犯。又被告有如事實欄所載之前科
    ，有臺灣臺中地方法院檢察署刑案資料查註紀錄表、臺灣高
    等法院被告前案紀錄表各一紙在卷可按，其受有期徒刑之執
    行完畢後五年以內故意再犯本件有期徒刑以上之罪，為累犯
    ，應依刑法第四十七條第一項規定加重其刑。爰審酌被告素
    行不良，猶不知悔改並自食其力，竟以攜帶兇器並踰越牆垣
    之危險方式竊取他人財物，行為足以危害社會治安並生損害
    於被害人之財產權，惟行竊所得之財物價值不高，復審酌被
    告於偵查中及本院審理時均完全坦承犯行，尚知悔悟之犯罪
    後態度等一切情狀，量處如主文所示之刑，以示懲儆。扣案
    之柴刀一支，為被告所有預備供本案加重竊盜犯罪所用之物
    ，業據被告自承在卷，爰依刑法第三十八條第一項第二款之
    規定宣告沒收（最高法院九十一年度臺上字第六七六七號判
    決、臺灣高等法院暨所屬法院九十二年法律座談會刑事類提
    案第一號內容參照）。
據上論斷，應依刑事訴訟法第二百九十九條第一項前段，刑法第
三百二十一條第一項第二款、第三款、第四十七條第一項、第三
十八條第一項第二款，判決如主文。
中    華    民    國    97    年    6     月    9     日
                  刑事第十庭    法  官  黃炫中
上正本證明與原本無異。
如不服本判決，應於收受送達後10日內向本院提出上訴書狀（應
敘述具體理由並附繕本）。
上訴書狀如未敘述理由，應於上訴期間屆滿後20日內補提理由書
於本院。
                                書記官  黃珮華
中    華    民    國    97    年    6     月    9     日
附錄論罪科刑法條
中華民國刑法第321條
（加重竊盜罪）
犯竊盜罪而有左列情形之一者，處 6 月以上、 5 年以下有期徒
刑：
一  於夜間侵入住宅或有人居住之建築物、船艦或隱匿其內而犯
之者。
二  毀越門扇、牆垣或其他安全設備而犯之者。
三  攜帶兇器而犯之者。
四  結夥三人以上而犯之者。
五  乘火災、水災或其他災害之際而犯之者。
六  在車站或埠頭而犯之者。
前項之未遂犯罰之。


司法院資訊處製作；財團法人民間司法改革基金會備份。
